【裁判字號】    97,毒抗,1229
【裁判日期】    971031
【裁判案由】    聲請觀察勒戒
【裁判全文】
臺灣高等法院臺中分院刑事裁定        97年度毒抗字第1229號
抗  告  人
即  被  告  甲○○
上列抗告人因違反毒品危害防制條例案件，經檢察官聲請觀察勒
戒，不服臺灣臺中地方法院中華民國97年9月2日第一審裁定（97
年度毒聲字第844號，聲請案號：臺灣彰化地方法院檢察署97 年
度毒偵字第4001號、第4111號、97年度聲觀字第619號），提起
抗告，本院裁定如下：
    主  文
抗告駁回。
    理  由
一、抗告意旨略以：抗告人即被告（下稱抗告人）未以注射針筒
    注射方式，施用第一級毒品，僅用抽煙方式吸一口云云。
二、按犯毒品危害防制條例第10條之罪者，檢察官應聲請法院裁
    定令被告入戒治處所觀察、勒戒，其期間不得逾2月，毒品
    危害防制條例第20條第1項定有明文。
三、經查：本件抗告人甲○○基於施用第一級毒品海洛因及第二
    級毒品甲基安非他命之犯意，於民國97年6月24日晚間某時
    ，在臺中市○區○○街216號之其住處內，分別以摻入香煙
    內方式施用第一級毒品海洛因，及以玻璃球燒烤方式施用第
    二級毒品甲基安非他命1次；復於97年8月2日晚間某時，在
    上開處所以玻璃吸管燒烤方式施用第二級毒品甲基安非他命
    1次。嗣分別經警查獲之事實，業據抗告人分別於警詢、偵
    查中自白不諱。且抗告人2次為警查獲後，經採尿送驗結果
    ，分別呈嗎啡及安非他命、甲基安非他命陽性反應，有中山
    醫學大學附設醫院檢驗科藥物檢測中心之尿液檢驗報告附卷
    可稽，抗告人於上開之自白應與事實相符，是抗告人施用第
    一級、第二級毒品犯行堪予認定。原審裁定雖就原聲請意指
    抗告人於97年6月24日在其上開住處內施用第二級毒品甲基
    安非他命1次部分漏未認定，及未依卷內抗告人自白其施用
    第一級毒品海洛因之方式係摻在香菸內吸食，逕而誤認其係
    以注射針筒注射之方式施用之違誤，惟本院審酌原審裁定於
    理由中對於事實認定之違誤，對於本件抗告人應予送觀察、
    勒戒之結果判斷並無影響，由本院於理由中補充更正載明已
    足，不生撤銷原審裁定之必要。綜上所述，原審因而認檢察
    官之聲請為正當，依毒品危害防制條例第20條第1項及觀察
    勒戒處分執行條例第3條第1項規定，裁定將抗告人送勒戒處
    所觀察、勒戒，本院核其認事用法並無不合，抗告意旨所辯
    ，為無理由，應予駁回。
四、據上論結，應依刑事訴訟法第412條，裁定如主文。
中    華    民    國    97    年    10    月    31    日
            刑事第五庭    審判長法  官  趙  春  碧
                                法  官  楊  真  明
                                法  官  賴  恭  利
上列正本證明與原本無異。
不得再抗告。
                                書記官  林  桂  鳳
中    華    民    國    97    年    10    月    31    日


司法院資訊處製作；財團法人民間司法改革基金會備份。
